【裁判字號】    97,抗,29
【裁判日期】    970219
【裁判案由】    拍賣抵押物
【裁判全文】
臺灣桃園地方法院民事裁定                97年度抗字第29號
抗  告  人  乙○○
相  對  人  合作金庫商業銀行股份有限公司
法定代理人  甲○○
上列當事人間聲請拍賣抵押物事件，抗告人對於民國97年1 月10
日本院簡易庭所為裁定（96年度拍字第3215號）提起抗告，本院
裁定如下：
    主      文
抗告駁回。
抗告程序費用新臺幣壹仟元由抗告人負擔。
    理      由
一、抗告意旨略以：抗告人借得本件貸款新台幣（下同）24,000
    ,000 元 ，利息均按月如期繳納，建屋完成因環評問題影響
    抗告人取得使用執照，現已克服問題，約3 個月可取得使用
    執照完成權狀登記，興建大樓共計8 戶，總售價75,000,000
    元，償還相對人欠款絕無問題，希能通融3 個月時間俾抗告
    人完成作業，以便償還相對人欠款等語，為抗告聲明：廢棄
    原裁定。
二、按「抵押權人，於債權已屆清償期，而未受清償者，得聲請
    法院，拍賣抵押物，就其賣得價金而受清償。」，民法第87
    3 條第1 項定有明文。又聲請拍賣抵押物係屬非訟事件，於
    最高限額抵押，法院祇須就抵押權人提出之文件為形式上審
    查，如認其有抵押權登記及所擔保範圍之債權存在，且債權
    已屆清償期而未受清償，即應為准許拍賣抵押物之裁定，債
    務人或抵押人對抵押權或所擔保債權之存否如有爭執，應另
    循訴訟途徑以謀解決。
三、本件相對人於原審主張抗告人於民國95年3 月10日以原裁定
    主文所示之不動產，設定登記本金最高限額28,800,000元之
    最高限額抵押權予相對人，擔保抗告人對相對人現在及將來
    所負一切債務，嗣抗告人邀同案外人賴信宇、廖哲俊為連帶
    保證人，於95年3 月14日、同年月16日分別向相對人借款10
    ,000,000 元 、14,000,000元，借款期限分別為96年9 月14
    日及同年月16日止，詎抗告人屆期並未清償，迄尚負欠24,0
    00,000元及利息、違約金等情，有相對人於原審提出之他項
    權利證明書影本、抵押權設定契約書影本、借據影本、本票
    影本、授信約定書影本、土地登記謄本及戶籍謄本影本等件
    為證，依形式上審查，可認相對人之抵押權及所擔保之債權
    存在，債權並已屆清償期而未受清償，自應為准許拍賣抵押
    物之裁定。抗告人稱其貸款建屋總售價75,000,000元，足可
    償還相對人欠款，希能通融3 個月時間俾抗告人完成作業，
    以便償還相對人欠款云云，僅得另與相對人協商解決，自無
    從依抗告程序逕為爭執，並據為廢棄准許拍賣抵押物裁定之
    理由。綜上，原審據以准許相對人拍賣抵押物之聲請，並無
    不當。從而，抗告意旨指摘原裁定不當，求予廢棄，為無理
    由，應予駁回。
四、依非訟事件法第46條、第21條第2 項、第24條第1 項，民事
    訴訟法第495 條之1 第1 項、第449 條第1 項、第95條、第
    78條，裁定如主文。
中    華    民    國    97    年    2     月    19    日
                民事第三庭      審判長法  官  汪智陽
                                      法  官  張天民
                                      法  官  熊祥雲
以上正本係照原本作成。
本裁定除以適用法規顯有錯誤為理由，並經本院許可外，不得再
抗告。如提起再抗告，應於收受後10日內，向本院提出再抗告狀
，並繳納再抗告費新臺幣1,000 元。
中    華    民    國    97    年    2     月    19    日
                                      書記官  陳鳳怡


司法院資訊處製作；財團法人民間司法改革基金會備份。
